Inventaris van het archief van de Nederlandse Organisatie voor Internationale Ontwikkelingssamenwerking (NOVIB): Afdeling Organisatie Projecten, 1956-1990
Nationaal Archief, Den Haag
Nederlandse Organisatie voor Internationale Ontwikkelingssamenwerking (NOVIB), Organisatie Projecten
NOVIB / Organisatie Projecten
1956-1980
I22538
171.60 meter; 1217 inventarisnummers.
Normale geschreven, getypte en gedrukte documenten, geen bijzondere handschriften.
Nationaal Archief, Den Haag
Nederlandse Organisatie voor Internationale Ontwikkelingssamenwerking (NOVIB) / Afdeling Organisatie Projecten
Het archief bestaat uit dossiers inzake goedgekeurde projecten over de periode 1964-1980 en van afgewezen projecten over de periode 1964-1990, beide series onderverdeeld in 1. Afrika 2. Azië en 3. Latijns-Amerika. Daarnaast bevinden zich in het archief de jaarverslagen 1956-1980, waarin de goedgekeurde projecten worden vermeld. Het archief bevat tevens enkele projectlijsten en andere indexen.
Archiefvorming
Geschiedenis van het archiefbeheer
De verwerving van het archief
Het archief is voor langere tijd in beheer, niet in eigendom verkregen.
Inhoud en structuur van het archief
2.19
Ordening van het archief
Toelichting op de codering gebruikt op de archiefdozen
De dozen zijn verdeeld in 8 groepen, te weten 2 hoofdgroepen, die ieder weer verdeeld zijn in 4 groepen:
projecten
goedgekeurde projecten
Afrika
Azië
Latijns-Amerika
Nederland en Europa
afgewezen projecten
Afrika
Azië
Latijns-Amerika
Nederland en Europa
De dozen met stukken betreffende goedgekeurde projecten hebben de nummers en landencodering in een groene kleur.
De dozen met de afgewezen projectdossiers zijn rood beschreven.
Toelichting op de plaatsingslijst
De lijst van de afgewezen projecten geeft soms méér dan één doosnummer aan voor de plaats waar een projectdossier van een bepaald land gevonden kan worden. In het projectnummer-overzicht is zelfs géén doosnummer vermeld. Aangezien de aanvankelijke ordening enigszins veranderd moest worden ten behoeve van de overdracht, vereiste het veel extra werk om een volledige precisie te bereiken. De terugzoekfrequentie zal erg laag zijn en aangezien het belang van de goedgekeurde projectdossiers veel groter is, hebben wij ons slechts beperkt tot het bereiken van die precisie bij de goedgekeurde projecten.
Toelichting op de projectnummering
Tot en met 1980: Doorlopende nummering waaraan een P (= project) werd toegevoegd, b.v. P 2002.
Bij afwijzing van de projectaanvraag werd de P achter het volgnummer gezet: 2002 P.
Bij goedkeuring werd een letter + het jaar van goedkeuring toegevoegd aan het nummer.
De letter was een M (= financiering uit het Medefinancieringsbudget) of een G (= financiering uit eigen middelen, = Gast aan Tafel), b.v.: 2002/PG/76.
Kwam de financiering uit EEG-middelen, dan werd de code EG toegevoegd, b.v.: 2002/P.EG/76.
Als bij het in behandeling nemen van de projectaanvragen al duidelijk was uit welk budget het project eventueel gefinancierd zou worden, werd er soms al meteen een G of M toegevoegd, b.v.: PM 2002; dit heeft tot gevolg dat bij de afgewezen projecten regelmatig de G of de M in de codering voorkomt.
Vanaf 1981: projectnummering vindt als volgt plaats: er wordt een uniform (intern) gehanteerde code voor het land waarvoor de projectaanvraag bestemd is gebruikt, gevolgd door het jaar van binnenkomst èn een volgnummer van binnenkomst van projectaanvragen voor dàt land in dàt jaar; b.v. Bra 81-12.
Na goedkeuring wordt dezelfde codering toegevoegd als vóór 1981: b.v. Bra 81-12/G-82.
Een enkele keer komt bij de afgewezen projecten een projectnummer voor, dat behoort bij een goedgekeurd project. Dit betekent dat het project na goedkeuring om één of andere reden toch niet uitgevoerd is.
Vanaf 1978 zijn lijsten bijgehouden van de goedgekeurde projecten. Deze projecten zijn ook, zonder nummeraanduiding, in de jaarverslagen beschreven (lijstnummers 157 en 158). Het archief is pas geheel toegankelijk als alle dossiers van een nadere lijst zijn voorzien.
Den Haag, 1985
Aanwijzingen voor de gebruiker
Openbaarheidsbeperkingen
Volledig openbaar.
Materiële beperkingen
Aanvraaginstructie
Openbare archiefstukken kunnen online worden aangevraagd en gereserveerd. U kunt dit ook via de terminals in de studiezaal van het Nationaal Archief doen. Om te kunnen reserveren dient u de volgende stappen te volgen:
U maakt een profiel aan op www.gahetna.nl, en logt vervolgens in
Via de archiefinventaris (alleen de beschrijvingen met rode nummers) selecteert u het gewenste archiefstuk door op de knop 'Reserveren' te klikken
In het volgende scherm geeft u aan op welke dag u het archiefstuk wilt inzien
Indien u zich bevindt in de studiezaal en een tafelnummer heeft ontvangen kunt u dit nummer vermelden. Als u geen tafelnummer heeft kunt u tafelnummer 777 laten staan
Vervolgens bevestigt u uw reservering door deze te versturen.
Verwant materiaal
Beschikbaarheid van kopieën
Verwante archieven
Op 15 juli 1994 zijn stukken uit de periode 1969-1992 aan het Nationaal Archief overgedragen. Zie toegang 2.19.042.86 - Inventaris van het archief van de Nederlandse Organisatie voor Internationale Ontwikkelingssamenwerking (NOVIB): Bestuur en Directie, 1962-1994 (1997).
Bijlagen
Bijlage I. Index goedgekeurde projecten 1964-1975 (inv.nrs. 1-42)
Afrika
Afrika, algemeen 1973 P 128 1
Algerije 1964 PG 2 10
1968 P 34 10
1970 PG 40 7
Angola 1969 P 41 10
1973 PG 101 1
Benin 1967 P 60 10
1970 PG 56 2
1971 PG 33 2
1974 P 0387 2
1975 P 13 3, 4, 5
PG 63 2
Botswana 1967 PG 18 10
Burundi 1968 PG 27 10
1971 PG 9 1
Cameroun 1967 PG 13 10
1968 P 82 10
1970 P 111 6
1971 PG 48 6
PG 60 6
PM 70/11 6
1974 PG 96 6
1975 PG 58 6
Centraal Afrikaanse Rep. 1970 PG 43 6
Congo Brazzaville 1970 PG 110 6
Côte d'Ivoire 1965 PG 14 6
Ethiopië 1972 PG 30 7
1973 PG 134 7
Gambia 1974 P 17 8
Guiné Bissau 1974 PG 169 14
Guinée (République de) 1973 PG 117 14
Haute Volta 1970 P 99 14
1972 PG 91 14
Kenya 1966 PG 17 10
1972 PG 94 14
1974 PG 67 14
Malawi 1972 PG 78 14
1973 PG 89 14
Mali 1974 PG 133 14
Marokko 1965 P 45 10
1968 P 31 10
Nigeria 1967 P 85 10
1968 P 61 10
1969 P 100 10
P 101 10
1970 P 13 9
PG 35 9
1974 PG 21 9
PG 28 9
Rwanda 1968 P 29 12
1974 PG 97 9
South Africa 1965 P 55 12
1966 PG 8 12
Sierra Leone 1966 P 13 12
1968 P 14 12
1971 PG 10 9
Sudan 1968 P 10 11
Tanzania 1964 P 18 12
1965 PG 7 12
P 54 12
1966 P 73 12
1971 PG 6 9
1972 P 71 9
1973 P 126 9
Tunesië 1974 PG 80 13
PM 0042/72 13
Uganda 1974 PG 143 1
Zaïre 1970 PG 15 1
Zambia 1965 P 52 + P 53 12
1972 P 46 + PM 0024/71 1
1973 PG 104 + P 0112 1
1974 PG 79 1
PG 111 1
Azië
Azië, algemeen - div. dok. 17
Bangladesh - BRAC dok. 18
Filippijnen 1967 P 75 16
1972 P 87 19
1973 P 0185 19
1975 PM 0425/75 19
India 1965 P 26 16
P 50 16
1968 P 62 16
P 72 16
P 88 16
1970 P 46 20
1972 PG 59 20
PG 61 20
PG 85 20
PG 86 20
1973 PG 32 21
PG 69/7 21
P 78 21
P 113 21
1974 PG 36 21
PG 93 21
PG 122 21
PG 145 21
1975 P 28 19
PM 68/7 19
PG 164 19
Indonesië 1965 P 56 16
1966 P 65 16
1967 PG 22 16
P 23 16
P 57 16
P 76 16
P 79 16
1968 P 43 16
P 74 16
PG 138 16
1969 P 32 16
PG 42 16
1970 PG 26 25
P 38 25
PG 50 25
PG 54 25
P 105 25
P 106 25
1971 P 77 25
1972 P 0067 22
PG 71 22
1973 PG 45 22
PG 86 22
PG 95 22
PG 98 22
1974 PM 044/71 22
1974 PM 0094/72 22
PG 132 22
PM 70/2 23
1975 PM 67/1 24
PM 68/5 24
PM 69/3 24
PM 69/4 25
PM 69/12 25, 26
PG 72 27
PG 167 27
PG 190 27
PG 208 27
PM 256/74 27
Iran 1968 P 94 16
Nepal 1972 PM 70/8 28
P 37 28
Pakistan 1967 P 33 16
Papua Nieuw Guinea 1975 PG 171 20
Sri Lanka - dok. SSM 29
1973 P 123 30
1974 PG 49 30
1975 PG 147 30
P 150 30
PG 176 30
P 30 31, 32, 33, 34
Taiwan 1968 P 59 16
1971 PG 51 20
Thailand 1965 P 42 16
1974 PM 68/6 30
Vietnam 1973 P 127 30
1974 P 125 30
P 126 30
Latijns-Amerika
Argentinië 1970 P 112 35
Bolivia 1965 P 51 40
1967 P 66 40
1970 P 25 35
1973 PG 66 35
Brazilië 1966 PG 11 40
1968 P 27 40
P 97 40
1970 PG 31 41
P 70 41
1971 PG 20 41
PG 65 41
P 116 41
1972 P 95 41
1973 0037 P 36
PG 82 36
PG 115 36
P 130 36
1974 PG 94 36
PG 112 36
PG 139 36
1975 PM 0012/71 37
PG 69 37
PG 73 37
PG 81 37
P 115 37
Chili 1975 P 152 35
Colombia 1965 P 47 40
1973 PG 99 38
1975 PG 14 38
Guatemala 1968 P 35 40
- div. dok. 39
Haïti 1971 PG 76 41
1972 PG 62 41
PG 86 41
PG 90 41
1973 PG 100 41
PG 105 41
PG 106 41
1974 PG 124 41
PG 138 41
1975 PG 159 41
PG 180 41
PG 181 41
Nederlandse Antillen 1971 P 103 38
1974 PG 23 38
Peru 1974 PG 120 38
Republica Dominica 1975 PM 0138/73 38
Suriname 1968 PG 25 40
1969 PG 16 40
P 49 40
Uruguay 1973 PM 0055/71 38
Venezuela 1973 PM 69/13 42
1974 PG 102 42
Nederland en Europa
Nederland 1966 P 64 15
Griekenland 1959 P 7 15
1965 P 3 15
1966 P 8 15
P 44 15
1967 P 9 15
P 83 15
Yougoslavië 1966 PG 12 15
Bijlage II. Index afgewezen projecten 1964-1979 (inv.nrs. 43-156)
Afrika
Afrika, algemeen 1974 0198 P
1979 3998 P
Algerije 1977 1911 P
1979 3670 P
Angola 1972 PM 0066
1974 0152 P
0256 P
1977 1973 P
1979 2825 P
2335 P
2336 P
Benin 1971 0460 P
1974 P 0058
1976 0294 P
Botswana 1971 PM 008
0457 P
1973 ?
0485 P
1974 0519 P
1975 0389 P
1976 1654 P
1977 1600 P
1643 P
1978 2093 P
2860 P
1979 2632 P
3549 P
3978 P
4037 P
Burundi 1974 P 0327
1976 1571 P
1977 2015 P
1978 3448 P
1979 2251 P
Cameroun 1963 P 19
P 26
1969 P 21
1971 P 0080
1972 0068 P
0073 P
1973 PM 0097/72
0128 P
0479 P
1974 PM 0056/71
0203 P
PM 0246
P 0270
1975 0177 P
0261 P
PM 0273
PM 0464
0540 P
0570 P
1977 0331 P
0197 P
0307 P
0401 P
0420 P
0466 P
0467 P
0538 P
0589 P
0617 P
1563 P
2426 P
2518 P
1978 2051/PM/76
2884 P
1979 0200 P
PM 309/74
0536 P
0569 P
2318 P
2362 P
2859/PM/78
3704 P
3837 P
3991 P
4001 P
4091 P
4108 P
Cabo Verde 1975 0327 P
1976 PM 0471/76
1977 1594 P
1731 P
Centraal Afrikaanse Republiek 1977 1935 P
1969 P
Côte d'Ivoire 1968 PG 41
1974 P 0234
1975 0510 P
0499 P
1976 1811 P
1978 2183 P
1979 2150 P
Egypte 1979 3964 P
Eritrea 1979 4047 P
Ethiopië 1969 algemeen
1972 0461 P
1973 0157 P
0170 P
1974 ?
0188 P
0217 P
PM 0290
P 0398
1975 0583 P
1976 PM 0144
1756 P
2020 P
2038 P
2039 P
2040 P
1977 0590 P
0593 P
1978 1847 P
2002 P
2151 P
2763 P
3007 P
1979 1528 P
1648 P
1748 P
3028 P
3818 P
Gabon 1973 0134 P
Gambia 1972 0092 P
1974 0201 P
1977 1511 P
2421 P
1978 1940 P
Ghana 1969 PG 55
1970 PM 0045
1972 0462 P
1974 0529 P
1975 PM 0401
0513 P
1976 0405 P
0587 P
1749 P
1977 P 148
1737 P
2346 P
2351 P
1978 2457 P
1979 2294 P
3587 P
3802 P
3850 P
4107 P
Guine Bissau 1974 0226 P
0526 P
1975 0271 P
0403 P
P 0569
1979 3892 P
Guinée (= République de Guinée) 1974 0502 P
Haute Volta 1973 0162 P
1974 1668 P
1975 AG 51
0258 P
PM 0362
0562 P
1976 1669 P
1863 P
1977 0392 P
1971 P
2215 P
2263 P
2326 P
1979 2238 P
2629 P
2631 P
2635 P
2961 P
3856 P
3876 P
Kenya 1965 P 40
1968 P 109
1971 PM 0084
1972 PM 0128
0469 P
PM 0117
PM 0052/71
1973 0483 P
0488 P
P 0182
0470 P
P 0219
PM 0189
1974 0180 P
0194 P
0213 P
0221 P
PM 0454/75
0506 P
1975 PM 0162
0215 P
P 0541
P 0543
1976 0450 P
0472 P
0494 P
0495 P
0496 P
1613 P
1638 P
1805 P
1869 P
1913 P
2006 P
1977 0471 P
0597 P
0621 P
1513 P
1606 P
1715 P
1773 P
1794 P
1895 P
2246 P
2605 P
2764 P
1978 2588 P
1979 0591 P
1530 P
1708 P
2047 P
2257 P
2266 P
2270 P
2572 P
2652 P
2886 P
3077 P
3137 P
3765 P
3846 P
4210 P
4211 P
4225 P
4256 P
Lesotho 1973 0104 P
1978 2637 P
1979 0525 P
2643 P
3949 P
Liberia 1973 PM 0162
Madagascar 1973 0459 P
1976 1798 p
1977 1754 P
1979 2636 P
2917 P
Malawi 1970 PM 0030
1973 P 0091
1975 0311 P
1979 3640 P
Mali 1973 P 0239
1974 P 131
0183 P
1976 1717 P
1977 0416 P
1836 P
1949 P
1950 P
2325 P
2337 P
1979 0298 P
0452 P
1679 P
1680 P
1682 P
2671 P
3792 P
4004 P
Marokko 1973 P 0254
1976 1714 P
1979 3444 P
Mauretanië 1975 P 0437
1977 2410 P
1979 4090 P
Mauritius 1975 P 0407
1979 1970 P
Moçambique 1972 0070 P
1973 PM 0112
P 0122
1975 0368 P
1976 1761 P
1977 2583 P
1978 0300 P
1979 0343 P
3710 P
Nigeria 1971 PM 0095
1973 ?
P 0058
1973 PM 0108
PM 0143
PM 0186
0468 P
0478 P
1974 PM 0121
0176
1975 0314 P
0465 P
1977 0395 P
1998 P
2134 P
1978 0508 P
1979 2485 P
3772 P
3807 P
Niger 1973 P 0174/P 0276
1974 ?
1976 0117 P
P 131
1977 2535 P
1979 1673 P
1674 P
1675 P
1676 P
1677 P
Rwanda 1972 PM 0126
0464 P
1974 PM 0291
1977 0489 P
2394 P
2395 P
4396 P
1979 1817 P
2252 P
2341 P
3206 P
3443 P
4011 P
South Africa 1973 0112 P
P 0154
1974 0251 P
1975 PG 215
0297 P
P 0458
1977 0367 P
1614 P
1978 2658 P
3204 P
1979 3291 P
3574 P
1979 3671 P
3834 P
Sao Tomé 1976 1941 P
1979 2361 P
3847 P
Senegal 1974 0175 P
0252 P
0456 P
1975 P 0564
0532 P
1514 P
2133 P
1979 0544 P
Sierra Leone 1974 0178 P
1975 0310 P
0355 P
1976 0350 P
1603 P
1977 2415 P
2510 P
1979 4077 P
Sudan 1973 PM 0148
0527 P
1974 0225 P
1977 0614 P
0615 P
1979 3900 P
3903 P
Swaziland 1973 0119 P
1974 0490 P
1975 0304 P
Tanzania 1973 0116 P
P 0158
1974 0227 P
P 0274
0280 P
1975 PM 0171
0560 P
1976 0563 P
0595 P
0596 P
1593 P
1628 P
1698/PM/76
1722 P
1747 P
1977 0546 P
0572 P
1828 P
1977 2144 P
2587 P
1978 2866 P
2924 P
3076 P
1979 0571 P
1723 P
2016 P
2556 P
2887 P
3524 P
3632 P
3714 P
3902 P
4034 P
4060 P
Togo 1976 0385 P
Tschad 1971 PG 68
1973 P 0135
P 0436
Uganda 1972 PM 70/7
0074 P
1974 0239 P
0518 P
1975 P 0168
0349 P
PM 0438
PM 0472
1979 0240 P
2656 P
3810 P
3869 P
Zaïre 1965 P 12
1972 PM 71/0020
PM 0089
1973 0109 P
0111 P
P 0261
1974 PG 47
0205 P
0247 P
1975 P 0472
0521 P
1976 0118 P
1596 P
1979 2314 P
3652 P
4086 P
4395 P
Zambia 1972 PM 0100
1973 0110 P
PM 0133
1975 0222 P
0257 P
1977 0352 P
1978 1716 P
2714 P
1979 3318 P
3611 P
3848 P
3935 P
Zimbabwe 1974 0209 P
1976 1631 P
1978 2459 P
2895 P
3202 P
Azië
Azië, algemeen 1973 0146 P
0153 P
1974 0230 P
1978 2837 P
Afghanistan 1974 P 0304
1977 2355 P
2408 P
1979 4308 P
Bangladesh 1971 P 114
1974 0219 P
PM 220
0249 P
P 0298
P 0336
1975 0290 P
0399 P
0533 P
0608 P
1539 P
1976 0254 P
0446 PM
1977 1855 P
1938 P
2540 P
2541 P
1978 2795 P
3084 P
3157 P
1979 3688 P
Birma 1975 319 P
Fiji 1974 0524 P
1975 0400 P
Filippijnen 1972 PM 0111
P 0124
1973 PM 0207
1974 0511 P
1975 0393 P
0581 P
1976 PG 160
0422 P
PM 0500
1534 P
1561 P
1568 P
1630 P
1633 P
1955 P
1991 P
1999 P
2011 P
1976 2021 P
2074 P
2160 P
2218 P
India 1964 P 26
1967 P 90
1969 PG 34
1970 0463 P
1971 PM 0043
PM 0085
1972 PM 003
PM 69/9
PM 0080
PM 0081
P 0103
PM 0109
P 0120
PM 0129
PM 0152
PM 0160
1973 PM 002
PM 124
0127 P
0139 P
PM 140/73
PM 0149
PM 0166
PM 0170
P 0172
PM 0177
P 0197
P 0215
P 0217
P 0223
P 0235
P 0244
0487 P
1974 0059 P
0107 P
PM 0145
PM 0208
P 0242
0250 P
0264 P
0274 P
PM 0329
P 0334
0484 P
1975 P 46
PG 144
0173 P
PM 0228
PM 0234
1975 0265 P
0309 P
0325 P
PM 0341
0345 P
PM 0347
0348 P
P 0356
1977 (verv) 1902 P
2176/PM/77
2185 P
2212 P
2233 P
2248 P
2274 P
2279 P
2298 P
2322 P
2475 P
2497 P
2499 P
2694 P
2765 P
2784 P
2788 P
2789 P
1978 0588 P
1567 P
1823 P
1888 P
1931 P
2211 P
2292 P
2311 P
2312 P
2327 P
2385 P
2456 P
2496 P
2613 P
2730 P
2770 P
2821 P
2833 P
2843 P
2847 P
2849 P
2881 P
2899 P
2906 P
2908 P
2912 P
2930 P
1978 2940 P
2983 P
2987 P
3005 P
3052 P
3063 P
3064 P
3068 P
3081 P
3132 P
3186 P
3192 P
1979 (verv) 4301 P
4302 P
4393 P
4410 P
Indonesië 1967 P 36
1968 PG 29
1969 P 92
1971 PM 0072
PG 0074
PG 0076
P 0083
P 0100
1972 PM 0011/7
PM 20
PM 0028
PM 0034
PM 0070/10
PM 0071/0016
PM 0116
PM 0137
P 0167
1973 PM 0050/71
PM 0067
PM 0074/73
PM 0083/72
PM 0096
PM 0113
PM 0131
0156 P
P 0163
PM 0167
PM 0168
PM 0169
PM 0173
PM 0183
P 0218
PM 0219
PM 0231
P 0252
PM 0253
P 0262
1974 PM 0132
P 0165
0185 P
0193 P
PM 0199
0229 P
PM 0233
0237 P
PM 0263
PM 0269
PM 0274
PM 0277
PM 0284
P 0311
PM 0332
PM 0352
1976 (verv) 2076 P
2106 P
2110 P
2112 P
2152 P
2202 P
1977 PM 0018/71/II
PM 0040
PM 0060/73/III
0480 P
0610 P
0620 P
1687 P
1725 P
1760 P
1857 P
1861 P
1889 P
1901 P
1903 P
1924 P
2085 P
2086 P
2087 P
2098 P
2102 P
2104 P
2105 P
2111 P
2142 P
2159 P
2195 P
2197 P
2199 P
2205 P
2297 P
2374 P
1977 2377 P
2437 P
2438 P
2512 P
2513 P
2514 P
2515 P
2517 P
2619 P
2620 P
2625 P
2628 P
2639 P
2650 P
2651 P
2657 P
2662 P
2664 P
2667 P
2668 P
2674 P
1979 (verv) 3167 P
3241 P
3244 P
3416 P
3425 P
3471 P
3553 P
3554 P
3555 P
3647 P
3680 P
3746 P
3747 P
3757 P
3776 P
3811 P
3812 P
3909 P
3911 P
3912 P
3934 P
3947 P
3995 P
4002 P
4104 P
4223 P
Irak 1974 0223 P
1975 P 0408
Israël 1974 0338 P
1975 0594 P
Israël 1976 1835 P
1978 2875 P
1979 3588 P
3607 P
Jordanië 1972 PM 0046
1979 3361/62/63/64 P
Korea 1972 PM 0021/71
1977 2363 P
2372 P
2709 P
1978 2941 P
Laos 1977 2243 P
2301 P
2778 P
1978 2679 P
2959 P
3462 P
Libanon 1971 PM 0081
1976 0626 P
1978 2898
1979 3527 P
3762 P
3914 P
Maleisië 1972 PM 0013/71
1973 P 0164
1975 0199 P
1977 2229/PG/77
2622 P
1978 3364 P
1979 3264 P
3976 P
Nepal 1971 PM 70/8
1973 P 0170
1979 3508 P
Nieuw Caledonië 1979 3889 P
Oman 1976 1621 P
Pacific Islands 1974 P 0232
1975 P 0590
Pakistan 1973 PM 0051/73
1975 0289 P
P 0489
1978 2838 P
2300 P
Papua Nieuw Guinea 1977 0408 P
0410 P
2357 P
1978 2491 P
1979 3791 P
Solomon Islands 1979 3860 P
Sri Lanka 1974 PM 0075
0224 P
1975 PM 0482
1512 P
1976 1721 P
1819 P
1893 P
1977 0370 P
0394 P
0394/PG/77
1815 P
1926 P
2022 P
2250 P
1978 P 49
0556/PG/76
2545 P
2589 P
2627 P
2688 P
2839 P
2867 P
2982 P
3012 P
3020 P
3040 P
3230/PG/78
3295 P
3506 P
SRI/79/P/M-1
1979 SRI/79/GEN-4
SRI/79/P/W-2
SRI/79/P/H-3
SRI/79/P/U-3
SRI/79/P/G-2(c)
SRI/79/P/R-1
SRI/79/P/N-5
SRI/79/P/C-3
SRI/79/P/S-8
2481 P
2955/PG/78
3061 P
3250 P
3482 P
3649 P
3859 P
4014 P
Taiwan 1974 P 0411
Thailand 1971 PM 0032
1973 PM 0122
1974 PM 0236/74
0515 P
1978 1972 P
3245 P
1979 3758 P
Tonga 1979 3883 P
Turkije 1970 algemeen
1973 P 0013 + 0077
P 0056
1975 PM 0099/74
Vietnam 1974 0161 P
0267 P
P 0283
P 0305
P 0320
0516 P
0501 P
1975 0287/75
PM 0391
0523 P
0537 P
1609 P
1873 P
1976 1562/PM/76
1977 1635 P
1868 P
2066 P
2143 P
2323 P
1978 PM 212/74
0541 P
1639 P
3128 P
3280 P
3453 P
1979 3464 P
Latijns-Amerika
Latijns-Amerika, algemeen 1976 2210 P
1977 2492 P
1978 2828 P
3147 P
? 3178 P
1979 3399 P
3491 p
4096 P
Argentinië 1975 0292 P
1976 1584 P
1651 P
1730 P
1750 P
1977 1623/PA/77
2004 P
2299 P
2422 P
2711 P
2799 P
1978 2140 P
2222 P
2379 P
2677 P
2713 P
2963 P
3256 P
Bolivia 1972 PM 0127
1973 PM 0073
1974 0293 P
P 0303
1975 0528 P
P 0544 + 0560
1976 0383 P
0411 p
1531 P
1619 P
1694 P
1695 P
1740 P
1755 P
1957 P
1977 PG 206
1952 P
1962 P
1963 P
2116 P
2419 P
2794
1978 0353 P
1540 P
1753 P
1978 2715 P
2800 P
2937 P
3153 P
Caribisch Gebied 1974 0329 P
1975 0404 P
1976 2119 P
1977 1816 P
1978 2964 P
2998 P
1979 1522 P
1758 P
2595 P
2608 P
2787 P
Chili 1973 P 0041
P 0206
1975 0363 P
0364 P
P 0388
1519 P
1976 1509 P
1563 P
1554 P
1555 P
1556 P
1713 P
1720 P
1796 P
1867 P
1881 P
1915 P
1977 0559 P
0609 P
0623/PM/76
1989 P
2139 P
2230 P
2237 P
2443 P
2570 P
2607 P
2638 P
1978 1806 P
2647 P
2708 P
2750/PA/78
2854 + 2855 P
2871 P
3000 P
3342 P
3383 P
1979 2406/PG/77
3386 P
3422 P
3517 P
3677 P
3724 P
3798 P
3951 P
3983 P
3984 P
4082 P
Colombia 1969 PG 52
1971 PM 0054
1973 PM 0191
1974 0216 P
0246 P
PM 0280
1975 0242 P
0327/75
0379 P
P 0479
P 0540
1503 P
1976 0164 P
0585 P
0607 P
1559 P
1876 P
1977 1832 P
2115 P
2156 P
2240 P
2338 P
2358 P
2412 P
2566 P
2704 P
2760 P
2810 P
1978 PM 0175
P 0480
1605 P
1719 P
1849 P
1908 P
1909 P
1914 P
2324 P
2405 P
2565 P
2888 P
1979 0622 P
1700 P
1818 P
1907 P
1947 P
2000 P
2290 P
2317 P
2349 P
2359 P
2411 P
2442 P
2452 P
2455 P
2597 P
2740 P
2749 P
2858 P
1979 (verv) 3141 P
3148 P
3451 P
3499 P
3500 P
3737 P
Costa Rica 1972 PM 0102
1977 1887 P
2853 P
1978 2271 P
1979 2670 P
Ecuador 1972 P 0157
1974 PM 0264
P 0371
1975 0362 P
1976 0586 P
0612 P
1789 P
2307 P
1977 0433 P
1738 P
1739 P
1744 P
1788 P
1964 P
1987 P
2207 P
2276 P
2289 P
2306 P
2308 P
2309 P
2313 P
1977 2397 P
2464 P
2543 P
2549 P
1978 1809 P
2193 P
2331 P
2712 P
2755 P
2889 P
2894 P
2913 P
2951 P
3051 P
3073 P
3196 P
1979 2839 P
3428 P
3645 P
3693 P
3698 P
4233 P
El Salvador 1976 1521 P
1759 P
1786 P
1827 P
1978 1645 P
1979 0278 P
1644 P
2878 P
3498 P
Guatemala 1975 P 0567
1976 1712 P
1764 P
1977 1766 P
1988 P
2532 P
1978 1577 P
3124 P
3304 P
1979 1767 P
1776 P
1797 P
2053 P
2239 P
2343 P
2445 P
2555 P
2561 P
2938 P
3146 P
1979 (verv) 3398 P
3540 P
3779 P
3864 P
4136 P
4137 P
4923 P
4925 P
Guyana 1976 0413 P
1978 2831 P
3174 P
Haïti 1971 P 0061
PM 0087
1972 P 0149
P 0152
1974 0142 P
P 0368
1975 0365 P
1977 2399 P
1979 2114 P
2785 P
3352 P
3385 P
Honduras 1976 1508 P
1775 P
1977 2014 P
2735 P
2738 P
1978 2147 P
2206 P
2745 P
2752 P
3224 P
1979 1733/PM/76 A+B
1774 P
1779 P
1838 P
1870 P
2381 P
2747 P
3144 P
3222 P
3423 P
3623 P
3674 P
3931 P
Jamaica 1971 PM 0077
1973 PM 0147
1974 PM 0270
1977 2268 P
Mexico 1973 P 0292
1977 2786 P
1978 2970 P
3103 P
3112 P
3209 P
3308 P
1979 1771 P
1791 P
2531 P
3105 P
3106 P
3108 P
3218 P
3263 P
3302 P
3305 P
3306 P
3307 P
3309 P
3310 P
3311 P
3313 P
3341 p
3351 P
3401 P
3426 P
3440 P
3537 P
Nederlandse Antillen 1973 P 0205
1975 P 0337
1976 1780 P
1977 0561 P
1979 1765 P
Nicaragua 1973 P 0207
P 0210
1977 2163 P
1978 3262 P
3384 P
3427 P
1979 1858 P
2511 P
2974 P
3258 P
3533 P
3584 P
3623 P
4259 P
4270 P
Panama 1977 0429 P
2404 P
1978 P 0542
2005 P
2545 P
1979 2050 P
2883 P
Paraguay 1973 0458 P
1977 1587 P
1979 3989 P
Peru 1970 P 0033
PM 0063
1971 PM 0014
PM 0053
1973 P 0101
PM 0156
1974 0232 P
0286 P
0287 P
PM 0410
1975 PM 0187
0340 P
0448 P
0449 P
0580 P
1976 0427 P
0534 P
0567 P
1592 P
1702 P
1880 P
2121 P
2122 P
2169 P
1977 2042 P
2126 P
2223 P
2280 P
2281 P
2282 P
2283 P
2287 P
2358 P
2429 P
2523 P
2576 P
2648 P
2653 P
2684 P
2685 P
2686 P
2703 P
2797 P
1978 0568 P
1978 (verv) 2049 P
2123 P
2413 P
2624 P
2625 P
2691 P
2762 P
2840 P
2892 P
2932 P
2927 P
3036 P
3171 P
3181 P
3199 P
3282 P
3283 P
3325 P
3410 P
3411 P
3412 P
3413 P
3514 P
1979 2568 P
3038 P
3039 P
3074 P
3322 P
3381 P
3488 P
3492 P
3502 P
3561 P
3564 P
3583 P
3615 P
3624 P
3667 P
3668 P
3682 P
3752 P
3753 P
3754 P
3790 P
3801 P
3896 P
3929 P
3938 P
3940 P
3941 P
3982 P
4043 P
4127 P
1979 (verv) 4130 P
4216 P
Republica Dominica 1972 P 0160
1975 0426 P
1976 1732 P
1977 2316 P
1978 0547 P
1979 1865 P
1923 P
1975 P
2224 P
2550 P
3165 P
Suriname 1969 algemeen
1973 P 0173
P 0237
1974 0210 P
P 0248
0273 P
0336 P
1975 P 0212
0378 P
P 0505
P 0558
1976 1770 P
1781 P
1937 P
1977 2030 P
2682 P
2707 P
2739 P
1978 2564 P
1979 0285 P
1575 P
1729 P
1736 P
1985 P
2057 P
2149 P
2935 P
3320 P
3434 P
3562 P
Uruguay 1975 P 0561
0582 P
1976 1751 P
1977 2146 P
2516 P
2520 P
1978 P 2732 P
3254 P
1979 3198/3474 P
3734 P
Venezuela 1972 PM 0119/PM 120
1974 PM 0115
PM 0317
1976 0438 P
1620 P
1977 2041 P
2571 P
1978 3355 P
Nederland en Europa
Nederland 1975 0275 P
P 0562
Canarische Eilanden 1975 0308 P
Portugal 1977 1735 P
2403 P
2618 P
1978 2814 P
2931 P
3002 P
1979 2823 P
3638 P
Beschrijving van de series en archiefbestanddelen
- Projectdossiers 1964-1979, I.
  - Goedgekeurde projecten, 1964-1975, 1.
    Zie ook bijlage I.
    - AFRIKA, 1-14; 14 dozen
      - Afrika (algemeen), Angola, Burundi, Uganda, Zaïre, Zambia, 1
      - Benin, 2
      - Benin, 3
      - Benin, 4
      - Benin, 5
      - Cameroun, Centraal Afrikaanse Republiek, Congo Brazzaville, 6
      - Algerije, Ethiopië, 7
      - Gambia, 8
      - Nigeria, Rwanda, Sierra Leone, Tanzania, 9
      - Algerije, Angola, Benin, Botswana, Burundi, Cameroun, Côte d'Ivoire, Kenya, Marokko, Nigeria, 10
      - Sudan, 11
      - Rwanda, South Africa, Sierra Leone, Tanzania, Zambia, 12
      - Tunesië, 13
      - Guiné Bissau, Guinée (République de), Haute Volta, Kenya, Malawi, Mali, 14
    - NEDERLAND EN EUROPA, Nederland, Griekenland, Yougoslavië, 15; 1 doos
    - AZIË, 16-34; 19 dozen
      - Filippijnen, India, Indonesië, Iran, Pakistan, Taiwan, Thailand, 16
      - Azië (algemeen), 17
      - Bangladesh, 18
      - Filippijnen, India, 19
      - India, Papua Nieuw-Guinea, Taiwan, 20
      - India, 21
      - Indonesië, 22
      - Indonesië, 23
      - Indonesië, 24
      - Indonesië, 25
      - Indonesië, 26
      - Indonesië, Nepal, 27
      - Nepal, 28
      - Sri Lanka, 29
      - Sri Lanka, Thailand, Vietnam, 30
      - Sri Lanka, 31
      - Sri Lanka, 32
      - Sri Lanka, 33
      - Sri Lanka, 34
    - LATIJNS-AMERIKA, 35-42; 8 dozen
      - Argentinië, Bolivia, Chili, 35
      - Brazilië, 36
      - Brazilië, 37